【裁判字號】    99,易,253
【裁判日期】    990607
【裁判案由】    竊盜
【裁判全文】
臺灣桃園地方法院刑事判決               99年度易字第253號
公  訴  人  臺灣桃園地方法院檢察署檢察官
被      告  甲○○
選任辯護人  宋英華律師
上列被告因竊盜案件，經檢察官聲請以簡易判決處刑（98年度偵
緝字第1517號），本院認不宜以簡易判決處刑，改依通常程序審
理，判決如下：
    主  文
甲○○無罪。
    理  由
一、本件公訴意旨略以：被告甲○○意圖為自己不法之所有，於
    民國96年3 月25日17時30分許，乙○○發現其桃園縣桃園市
    ○○路27號3 樓住處遭竊前，侵入該址（侵入住宅部分未據
    告訴），竊取屋內金項鍊5 條、金戒指3 只、鑽石戒指3 只
    、銀戒指1 只及新台幣3000餘元，因認被告涉犯刑法第320
    條第1 項之竊盜罪嫌等語。
二、按犯罪事實應依證據認定之，無證據不得認定犯罪事實，刑
    事訴訟法第154 條第2 項定有明文。此所謂認定犯罪事實之
    證據，無論其為直接或間接證據，均須達於通常一般人均不
    致有所懷疑，而得確信其為真實之程度，始得據為有罪之認
    定，若其關於被告是否犯罪之證明未能達此程度，而有合理
    性懷疑之存在，致使無法形成有罪之確信，根據「罪證有疑
    、利於被告」之證據法則，即不得遽為不利被告之認定（最
    高法院29年上字第3105號、40年臺上字第86號、76年臺上字
    第4968號判例意旨可資參照）。再刑事訴訟法第161 條第1
    項規定：檢察官就被告犯罪事實，應負舉證責任，並指出證
    明之方法。因此，檢察官對於起訴之犯罪事實，應負提出證
    據及說服之實質舉證責任。倘其所提出之證據，不足為被告
    有罪之積極證明，或其指出證明之方法，無從說服法院以形
    成被告有罪之心證，基於無罪推定之原則，自應為被告無罪
    判決之諭知（最高法院著有92年臺上字第128 號判例意旨可
    資參照）。
三、本件公訴意旨認被告涉犯上開竊盜犯行，無非係以告訴人乙
    ○○於警詢、偵查中之陳述及桃園縣政府警察局桃園分局刑
    案現場勘查紀錄表、內政部警政署刑事警察局98年3 月16日
    刑醫字第0980017878號鑑定書為主要論據。訊之被告矢口否
    認有何竊盜之犯行，並以：伊曾經跟伊朋友來桃園找過朋友
    ，可能是在法院附近，但伊不知詳細地址為何，伊朋友帶伊
    到一棟公寓，伊朋友到4 樓，伊在3 樓等，後來伊朋友告知
    地址記錯了即離去等語置辯。本院經查：
  (一)乙○○位於桃園縣桃園市○○路27號3 樓住處，於96年3 月
    25日確有遭人侵入並竊取金項鍊5 條、金戒指3 只、鑽石戒
    指3 只、銀戒指1 只及新臺幣3,000 餘元乙節，迭經告訴人
    乙○○於警詢、偵查及本院調查時陳述明確。而告訴人乙○
    ○於發現上址遭竊後立即報警，經警方前往上址採證，於該
    址大門前地上（樓梯間）拾獲菸蒂1 枚，經送鑑定結果，認
    該菸蒂上檢驗出之DNA-STR 型別，與被告之DNA-STR 型別相
    符等情，亦有桃園縣政府警察局桃園分局刑案現場勘察紀錄
    表及內政部警政署刑事警察局鑑驗書各1 份在卷足憑，自信
    屬實。
  (二)然乙○○就該址遭竊之經過，於警詢中係稱：其位於桃園市
    ○○路27號3 樓之住家，是在96年3 月25日下午5 時40分許
    發現遭竊，遺失的物品為其和妻子江筱筠的一些金飾和鑽戒
    ，價值約為20餘萬元等語，而於本院調查時證稱：案發前一
    天（即98年3 月24日）係住在岳母家，並未回家，而是至98
    年3 月25日晚上6 點左右回家，回家時發現住家三樓的鐵門
    被破壞，就知道遭小偷等語，是潘勁坡之前揭證述，至多亦
    僅足以證明其位於上址之住處確曾遭竊，然尚不足以證明行
    竊本案之人即係被告。
  (三)另桃園縣政府警察局桃園分局於接獲乙○○報案後，確有前
    往乙○○住處採證，並於現場查獲菸蒂乙只，經鑑驗結果，
    確與被告DNA-STR 型別相符，已如前述，然警方查獲該菸蒂
    地點，係在乙○○住處大門前地上（樓梯間），此有桃園縣
    政府警察局桃園分局刑案現場勘察紀錄表1 份在卷足憑，證
    人乙○○於本院調查時亦證稱：警察來採證時，是在住家三
    樓的門口外面，也就是鐵門的外面，但離鐵門很近處查獲菸
    蒂等語，是足徵起出本件經鑑驗與被告DNA-STR 型別相符菸
    蒂之地點要非於乙○○前揭住宅內，而係在乙○○住處外，
    故檢察官所舉出之桃園縣政府警察局桃園分局刑案現場勘察
    紀錄表及內政部警政署刑事警察局鑑驗書，亦僅足以證明被
    告確曾至桃園市○○路27號3 樓之樓梯處，然尚不足以證明
    被告確有進入乙○○前揭住處內行竊。
  (四)另被告於偵查中雖係稱伊不知何以使用過的菸蒂會在乙○○
    住處門口出現，而於本院調查時，則改稱：係一位真實姓名
    年籍均不詳綽號「阿狗」之成年男子偕同伊至桃園等語，且
    亦無法提供綽號阿狗之真實年籍資料，是被告前後所述固有
    出入，然不論其原因為何，均尚不能單憑其前後所述確有出
    入或未指出阿狗之真實身分而以之推定被告犯罪。
四、綜上所述，本件公訴人所舉之證據，尚不足以積極證明被告
    確有行竊之犯行，無從說服本院以形成被告有罪之心證，揆
    諸首揭說明，自應為被告無罪判決之諭知。
五、本件係檢察官聲請以簡易判決處刑之案件，因有刑事訴訟法
    第451 條之1 第4 項但書第3 款情形，適用通常程序審判，
    併予敘明。
六、據上論斷，應依刑事訴訟法第452 條、第301 條第1 項前段
    ，判決如主文。
本案經檢察官許鈺茹到庭執行職務。
中    華    民    國    99    年    6     月    7     日
                        臺灣桃園地方法院刑事第二庭
                              法  官  柯姿佐
以上正本證明與原本無異
如不服本判決應於判決書送達之翌日起10日內，向本院提出上訴
狀（應附繕本）。
                              書記官  林舒涵
中    華    民    國    99    年    6     月    8     日

司法院資訊處製作；財團法人民間司法改革基金會備份。
